el: Υλικό οργάνων γραφείου: Ακρυλικό; Αλουμίνιο; Ορείχαλκος; Ορείχαλκος; Κεραμικό; Χαλκός; Χρυσό; Χαρτοσανίδα; Σίδερο; Δέρμα; Νικέλιο; Κασσίτερος; Πλαστικό; Καουτσούκ; Ασήμι; Ανοξείδωτος χάλυβας; Κασσίτερος; Τιτάνιο; Ξύλο; Επιψευδαργυρωμένος χάλυβας; Άλλο
hr-HR: Materijal uredskih alata: Akril; Aluminij; Mjed; Bronca; Keramika; Bakar; Zlato; Iverica; Željezo; Koža; Nikal; Kositar; Plastika; Guma; Srebro; Nehrđajući čelik; Lim; Titanij; Drvo; Cink-čelik; Ostalo
ru: Материал офисных принадлежностей: Акрил; Алюминий; Латунь; Бронза; Керамика; Медь; Золото; ДВП; Железо; Кожа; Никель; Олово; Пластик; Резина; Серебро; Нержавеющая сталь; Олово; Титан; Дерево; Оцинкованная сталь; Другое
sl-SI: Material pisarniških pripomočkov: Akril; Aluminij; Medenina; Bron; Keramika; Baker; Zlato; Lesonit; Železo; Usnje; Nikelj; Kositer; Plastika; Guma; Srebro; Nerjavno jeklo; Pločevina; Titan; Les; Cinkovo jeklo; Drugo
es: Material de instrumento de oficina: Acrílico; Aluminio; Latón; Bronce; Cerámica; Cobre; Dorado; Tablero duro; Hierro; Cuero; Níquel; Estaño; Plástico; Goma; Plateado; Acero inoxidable; Lata; Titanio; Madera; Acero de zinc; Otros
sv: Kontorsvaror - material: Akryl; Aluminium; Mässing; Brons; Keramisk; Koppar; Gyllene; Hardboard; Järn; Läder; Nickel; Tenn; Plast; Gummi; Silver; Rostfritt stål; Burk; Titan; Trä; Zinkstål; Annat
ja: オフィス機器の材料: アクリル; アルミニウム; 真鍮; ブロンズ; セラミック; コッパー; ゴールド; ハードボード; 鉄; レザー; ニッケル; ピューター; プラスチック; ゴム; シルバー; ステンレススチール; 缶; チタン; 木材; 亜鉛鋼; その他
fr: Matériau de l’instrument de bureau: Acrylique; Aluminum; Laiton; Bronze; Céramique; Cuivre; Or; Panneaux durs; Fer; Cuir; Nickel; Étain; Plastique; Caoutchouc; Argent; Acier inoxydable; Étain; Titane; Bois; Acier zingué; Autre
pl: Materiał akcesorium biurowego: Akryl; Aluminium; Mosiądz; Brąz; Ceramika; Miedź; Złota; Twarda płyta pilśniowa; Żelazo; Skórzane; Nikiel; Cyna; Tworzywo sztuczne; Guma; Srebrna; Stal nierdzewna; Cyna; Titanium; Drewno; Stal cynkowa; Pozostałe
de: Material der Büroinstrumente: Acryl; Aluminium; Messing; Bronze; Keramik; Kupfer; Gold; Hartfaserplatte; Eisen; Leder; Nickel; Zinn; Kunststoff; Gummi; Silber; Edelstahl; Blechdose; Titan; Holz; Zinkstahl; Sonstiges
pt-PT: Material de instrumento de escritório: Acrílico; Alumínio; Latão; Bronze; Cerâmica; Cobre; Ouro; Madeira compensada; Ferro; Pele; Níquel; Estanho; Plástico; Borracha; Prata; Aço inoxidável; Lata; Titânio; Madeira; Aço de zinco; Outro
pt-BR: Material de instrumento de escritório: Acrílico; Alumínio; Latão; Bronze; Cerâmica; Cobre; Gold; Cartão duro; Ferro; Couro; Níquel; Estanho; Plástico; Borracha; Silver; Aço inoxidável; Lata; Titânio; Madeira; Aço zinco; Outro
fi: Toimiston instrumenttimateriaalit: Akryyli; Alumiini; Messinki; Pronssi; Keraaminen; Kupari; Kulta; Kovalevy; Rauta; Nahka; Nikkeli; Tina; Muovi; Kumi; Hopea; Ruostumaton teräs; Tölkki; Titaani; Puu; Sinkkiteräs; Muu
bg-BG: Материал за офис инструменти: Акрил; Алуминий; Месинг; Бронз; Керамика; Мед; Злато; Твърд картон; Желязо; Кожа; Никел; Калай; Пластмаса; Каучук; Сребро; Неръждаема стомана; Олово; Титан; Дърво; Поцинкована стомана; Други
zh-CN: 办公仪器材质: 丙烯酸; 铝; 黄铜; 青铜色; 陶瓷制品; 铜色; 金色; 硬板; 铁; 皮革; 镍; 锡蜡; 塑料; 橡胶; 银色; 不锈钢; 锡; 钛; 木头; 锌钢; 其他
zh-TW: 辦公儀器材質: 壓克力; 鋁; 黃銅; 銅色; 陶瓷; 紅銅色; 金色; 硬質纖維板; 鐵; 皮製; 鎳; 錫合金; 塑膠; 橡膠; 銀色; 不銹鋼; 錫; 鈦; 木材; 鋅鋼; 其他
hu: Irodai felszerelés anyaga: Akril; Alumínium; Sárgaréz; Bronz; Kerámia; Réz; Arany; Farostlemez; Vas; Bőr; Nikkel; Ónötvözet; Műanyag; Gumi; Ezüst; Rozsdamentes acél; Ón; Titán; Fa; Horganyzott acél; Egyéb
ro-RO: Material pentru instrumente de birou: Acrilic; Aluminiu; Alamă; Bronz; Ceramică; Cupru; Auriu; Placă dură; Fier; Piele; Nichel; Aliaj alb; Plastic; Cauciuc; Argint; Oțel inoxidabil; Staniu; Titan; Lemn; Oțel zincat; Altele
ko: 사무용 기구 소재: 아크릴; 알루미늄; 황동; 청동색; 세라믹; 구리; 금색; 하드보드; 철; 가죽; 니켈; 땜납; 플라스틱; 고무; 은색; 스테인리스 스틸; 통조림; 티타늄; 목재; 아연강; 기타
vi: Vật liệu đồ dùng văn phòng: Acrylic; Nhôm; Đồng; Màu đồng; Gốm; Màu đồng đỏ; Vàng; Tấm ép cứng; Sắt; Da; Niken; Hợp kim thiếc; Nhựa; Cao su; Trắng; Thép không gỉ; Hộp thiếc; Titanium; Gỗ; Thép mạ kẽm; Khác
nl: Materiaal kantoorinstrument: Acryl; Aluminium; Messing; Brons; Keramiek; Koper; Gold; Hardboard; IJzer; Leer; Nikkel; Pewter; Plastic; Rubber; Silver; Roestvrij staal; Tin; Titanium; Hout; Verzinkt staal; Andere
da: Kontorredskabsmateriale: Akryl; Aluminum; Messing; Bronze; Keramik; Kobber; Guld; Hardboard; Jern; Læder; Nikkel; Tin; Plast; Gummi; Sølv; Rustfrit stål; Tindåse; Titanium; Træ; Zink-stål; Andet
nb: Kontorinstrumentmateriale: Akryl; Aluminium; Messing; Bronse; Keramikk; Kobber; Gull; Hardboard; Jern; Skinn; Nikkel; Tinn; Plast; Gummi; Sølv; Rustfritt stål; Tinn; Titan; Trevirke; Sinkstål; Annen
it: Materiale per strumenti da ufficio: Acrilico; Alluminio; Ottone; Bronzo; Ceramica; Rame; Oro; Pannello rigido; Ferro; Pelle; Nickel; Peltro; Plastica; Gomma; Argento; Acciaio inossidabile; Stagno; Titanio; Legno; Acciaio zincato; Altro
en: Office instrument material: Acrylic; Aluminum; Brass; Bronze; Ceramic; Copper; Gold; Hardboard; Iron; Leather; Nickel; Pewter; Plastic; Rubber; Silver; Stainless steel; Tin; Titanium; Wood; Zinc steel; Other
lt-LT: Biuro priemonių medžiaga: Akrilas; Aliuminis; Žalvaris; Bronza; Keramika; Varis; Auksinė; Medienos plaušų plokštė; „Iron“ (tiesių smūgių); Oda; Nikelis; Alavas; Plastikas; Kaučiukas; Sidabrinė; Nerūdijantysis plienas; Skarda; Titanas; Mediena; Cinkuotas plienas; Kita
sk-SK: Materiál kancelárskeho nástroja: Akryl; Hliník; Mosadz; Bronzový; Keramika; Meď; Zlato; Lisovaná doska; Železo; Koža; Nikel; Cín; Plast; Guma; Strieborný; Nehrdzavejúca oceľ; Plech; Titán; Drevo; Zinková oceľ; Iné
cs: Materiál kancelářského nástroje: Akrylové; Hliník; Mosaz; Bronzová; Keramika; Měděná; Zlatá; Sololit; Železo; Kůže; Nikl; Cín; Plast; Guma; Stříbrná; Nerezová ocel; Konzerva; Titanové; Dřevo; Zinková ocel; Jiné
tr: Ofis araç gereçleri: Akrilik; Alüminyum; Pirinç; Bronz; Seramik; Bakır; Gold; Sunta; Demir; Deri; Nikel; Kalaylı; Plastik; Kauçuk; Silver; Paslanmaz çelik; Teneke; Titanyum; Ahşap; Çinko çelik; Diğer
th: วัสดุที่ใช้ทำอุปกรณ์สำนักงาน: อะคริลิก; อะลูมิเนียม; ทองเหลือง; สีบรอนซ์; เซรามิก; สีทองแดง; โกลด์; ฮาร์ดบอร์ด; เหล็ก; หนัง; นิกเกิล; โลหะผสมดีบุก; พลาสติก; ยาง; ซิลเวอร์; เหล็กสเตนเลส; ภาชนะดีบุก; ไทเทเนียม; ไม้; เหล็กสังกะสี; อื่นๆ